gawavu
gawagalYu
gawavannu
gawagalYannu
gawaxiMxa
gawagalYiMxa
gawakkeV
gawagalYigeV
gawaxiMxa
gawagalYiMxa
gawaxa
gawagalYa
gawaxalli
gawagalYalli
gawave
gawagalYe
gawakkoskara
gawagalYigoskara
gawakkoskara
gawagalYigoskara
gawakkAgi
gawagalYigAgi
gawakkAgi
gawagalYigAgi
gawakkosuga
gawagalYigosuga
gawakkosuga
gawagalYigosuga
gawakkiMwa
gawagalYigiMwa
gawaxaMweV
gawagalYaMweV
gawaxaMwa
gawagalYaMwa
gawaxaMwaha
gawagalYaMwaha
gawaxoVdaneV
gawagalYoVdaneV
gawaxoVMxigeV
gawagalYoVMxigeV
gawavA
gawavU
gawavo
gawavo
gawavo
gawave
gawave
gawave
gawavannA
gawavannU
gawavanno
gawavanno
gawavanno
gawavanne
gawavanne
gawavanne
gawaxiMxalA
gawaxiMxalU
gawaxiMxalo
gawaxiMxalo
gawaxiMxalo
gawaxiMxale
gawaxiMxale
gawaxiMxale
gawakkA
gawakkU
gawakko
gawakko
gawakko
gawakke
gawakke
gawakke
gawaxiMxalA
gawaxiMxalU
gawaxiMxalo
gawaxiMxalo
gawaxiMxalo
gawaxiMxale
gawaxiMxale
gawaxiMxale
gawaxalliyA
gawaxalliyU
gawaxalliyo
gawaxalliyo
gawaxalliyo
gawaxalliye
gawaxalliye
gawaxalliye
gawagalYA
gawagalYU
gawagalYo
gawagalYo
gawagalYo
gawagalYe
gawagalYe
gawagalYe
gawagalYannA
gawagalYannU
gawagalYanno
gawagalYanno
gawagalYanno
gawagalYanne
gawagalYanne
gawagalYanne
gawagalYiMxalA
gawagalYiMxalU
gawagalYiMxalo
gawagalYiMxalo
gawagalYiMxalo
gawagalYiMxale
gawagalYiMxale
gawagalYiMxale
gawagalYigA
gawagalYigU
gawagalYigo
gawagalYigo
gawagalYigo
gawagalYige
gawagalYige
gawagalYige
gawagalYiMxalA
gawagalYiMxalU
gawagalYiMxalo
gawagalYiMxalo
gawagalYiMxalo
gawagalYiMxale
gawagalYiMxale
gawagalYiMxale
gawagalYallA
gawagalYallU
gawagalYallo
gawagalYallo
gawagalYallo
gawagalYalle
gawagalYalle
gawagalYalle
gawakkoskaravA
gawakkoskaravU
gawakkoskaravo
gawakkoskaravo
gawakkoskaravo
gawakkoskarave
gawakkoskarave
gawakkoskarave
gawakkoskaravA
gawakkoskaravU
gawakkoskaravo
gawakkoskaravo
gawakkoskaravo
gawakkoskarave
gawakkoskarave
gawakkoskarave
gawakkAgiyA
gawakkAgiyU
gawakkAgiyo
gawakkAgiyo
gawakkAgiyo
gawakkAgiye
gawakkAgiye
gawakkAgiye
gawakkAgiyA
gawakkAgiyU
gawakkAgiyo
gawakkAgiyo
gawakkAgiyo
gawakkAgiye
gawakkAgiye
gawakkAgiye
gawakkosugavA
gawakkosugavU
gawakkosugavo
gawakkosugavo
gawakkosugavo
gawakkosugave
gawakkosugave
gawakkosugave
gawakkosugavA
gawakkosugavU
gawakkosugavo
gawakkosugavo
gawakkosugavo
gawakkosugave
gawakkosugave
gawakkosugave
gawakkiMwalA
gawakkiMwalU
gawakkiMwalo
gawakkiMwalo
gawakkiMwalo
gawakkiMwale
gawakkiMwale
gawakkiMwale
gawaxaMweVyA
gawaxaMweVyU
gawaxaMweVyo
gawaxaMweVyo
gawaxaMweVyo
gawaxaMweVye
gawaxaMweVye
gawaxaMweVye
gawaxoVdaneVyA
gawaxoVdaneVyU
gawaxoVdaneVyo
gawaxoVdaneVyo
gawaxoVdaneVyo
gawaxoVdaneVye
gawaxoVdaneVye
gawaxoVdaneVye
gawaxoVMxigeVyA
gawaxoVMxigeVyU
gawaxoVMxigeVyo
gawaxoVMxigeVyo
gawaxoVMxigeVyo
gawaxoVMxigeVye
gawaxoVMxigeVye
gawaxoVMxigeVye
gawagalYigoskaravA
gawagalYigoskaravU
gawagalYigoskaravo
gawagalYigoskaravo
gawagalYigoskaravo
gawagalYigoskarave
gawagalYigoskarave
gawagalYigoskarave
gawagalYigoskaravA
gawagalYigoskaravU
gawagalYigoskaravo
gawagalYigoskaravo
gawagalYigoskaravo
gawagalYigoskarave
gawagalYigoskarave
gawagalYigoskarave
gawagalYigAgiyA
gawagalYigAgiyU
gawagalYigAgiyo
gawagalYigAgiyo
gawagalYigAgiyo
gawagalYigAgiye
gawagalYigAgiye
gawagalYigAgiye
gawagalYigAgiyA
gawagalYigAgiyU
gawagalYigAgiyo
gawagalYigAgiyo
gawagalYigAgiyo
gawagalYigAgiye
gawagalYigAgiye
gawagalYigAgiye
gawagalYigosugavA
gawagalYigosugavU
gawagalYigosugavo
gawagalYigosugavo
gawagalYigosugavo
gawagalYigosugave
gawagalYigosugave
gawagalYigosugave
gawagalYigosugavA
gawagalYigosugavU
gawagalYigosugavo
gawagalYigosugavo
gawagalYigosugavo
gawagalYigosugave
gawagalYigosugave
gawagalYigosugave
gawagalYigiMwalA
gawagalYigiMwalU
gawagalYigiMwalo
gawagalYigiMwalo
gawagalYigiMwalo
gawagalYigiMwale
gawagalYigiMwale
gawagalYigiMwale
gawagalYaMweVyA
gawagalYaMweVyU
gawagalYaMweVyo
gawagalYaMweVyo
gawagalYaMweVyo
gawagalYaMweVye
gawagalYaMweVye
gawagalYaMweVye
gawagalYoVdaneVyA
gawagalYoVdaneVyU
gawagalYoVdaneVyo
gawagalYoVdaneVyo
gawagalYoVdaneVyo
gawagalYoVdaneVye
gawagalYoVdaneVye
gawagalYoVdaneVye
gawagalYoVMxigeVyA
gawagalYoVMxigeVyU
gawagalYoVMxigeVyo
gawagalYoVMxigeVyo
gawagalYoVMxigeVyo
gawagalYoVMxigeVye
gawagalYoVMxigeVye
gawagalYoVMxigeVye
